# 寻：三资企业吸收合并子公司案例

提问人：tangxijia000 时间：2011-03-24 13:02:52
寻：三资企业吸收合并子公司案例，上市公司公告的话可以发个链接，谢谢

回答人：chenyiwei
不清楚你具体需要什么，你可以看一下前几年的母公司吸收合并上市子公司实现整体上市的案例，如TCL、上港集箱、上海电气、潍柴动力等。

回答人：chenyiwei
回复 板凳 aegis 的帖子确实如此。

提问人：ying0518 时间：2011-08-15 16:43:29
外资企业吸收合并，合并后公司的注册资本为原公司注册资本额之和。是否指的是直接相加，而不考虑合并前两个公司实收资本当时的汇率？

回答人：chenyiwei
相关法律法规并无如此细节的规定，要看当地主管审批机关如何理解了。个人比较倾向于按当初投入时的历史汇率折算成合并后的注册资本币种，再相加。